【裁判字號】    95,抗,290
【裁判日期】    951115
【裁判案由】    撤銷假扣押裁定
【裁判全文】
臺灣高等法院高雄分院民事裁定           95年度抗字第290號
抗 告 人
即債務人    丁○○○○○○○
代 理 人    丙○○
                              .
相 對 人
即債權人    華南商業銀行股份有限公司
法定代理人  甲○○
代 理 人    戊○○
            乙○○
上列當事人間假扣押事件，債務人聲請撤銷假扣押，對於中華民
國95年9 月7 日臺灣高雄地方法院95年度裁全聲字第296 號所為
裁定提起抗告，本院裁定如下：
    主  文
原裁定廢棄。
臺灣高雄地方法院於民國九十五年五月十七日所為之九十五年度
裁全字第六一一五號假扣押裁定撤銷之。
抗告程序費用由相對人負擔。
    理  由
一、抗告意旨略以：按債權人於起訴前聲請假扣押，經法院准為
    假扣押，經法院准為假扣押之裁定者，債務人得聲請法院債
    權人起訴。此觀民事訴訟法第529 條第1 項規定自明。又同
    法第263 條第1 項規定，訴經撤回者，視同未起訴。是故債
    權人雖曾於假扣押聲請前或以後提起訴訟，但如其提起之訴
    ，已經自行撤回而又未更行起訴者，債務人仍得為前項之聲
    請。最高法院70年台抗字第505 號判例意旨可資參照。本件
    抗告人即債務人前聲請命債權人即相對人起訴，經原審法院
    以95年度聲字第1233號裁定准許限期命相對人起訴。相對人
    雖依期提起訴訟（案號：95年度雄簡字第6503號），惟查相
    對人已於民國95年9 月13日撤回訴訟，且迄今仍未更行起訴
    ，應視同未起訴，從而，抗告人自得依民事訴訟法第529 條
    第4 項之規定，聲請撤銷假扣押裁定；原審徒以「相對人就
    兩造間之假扣押所欲保全之本案請求，業已提起本案訴訟，
    現以本院95年度雄簡字第6503號由弘股審理中，聲請人尚有
    提出答辯書答辯」為由，即遽予駁回抗告人之聲請，自非適
    法，為此請求廢棄原裁定等語。
二、經查本件原審曾於95年7 月28日以95年度聲字第1233號裁定
    ，命債權人於7 日內向管轄法院起訴，相對人即債權人雖依
    期限提起訴訟，經原審以95年度雄簡字第6503號受理，惟相
    對人復於95年9 月13日撤回該訴訟，業經相對人於本院陳明
    屬實，相對人既撤回訴訟，依民事訴訟法第263條第1項規定
    ，訴經撤回者，視同未起訴。則抗告人以相對人並未於期間
    內起訴，聲請撤銷假扣押，應屬正當，原審未察遽為駁回之
    裁定，自有可議，抗告意旨指摘原裁定不當，求予廢棄，為
    有理由，自應由本院將原裁定廢棄，改裁定如主文所示。
三、據上論結，本件抗告為有理由，依民事訴訟法第492 條、第
    95條、第78條，裁定如主文。
中    華    民    國    95    年    11    月    15    日
                            民事第四庭
                                審判長法官  蔡文貴
                                法      官  黃科瑜
                                法      官  徐文祥
以上正本證明與原本無異。
本裁定不得再抗告。
中    華    民    國    95    年    11    月    16    日
                                書記官  吳福連


司法院資訊處製作；財團法人民間司法改革基金會備份。
